【裁判字號】    97,重訴,431
【裁判日期】    990318
【裁判案由】    債務不履行損害賠償
【裁判全文】
臺灣士林地方法院民事判決             97年度重訴字第431號
原      告  未○○
            己○○
            壬○○
            丁○○
            申○○
            子○○
            辰○○即張菁蘋
            午○○
            戌○○
            酉○○
            天○○
            辛○○○
            亥○○
            寅○○
            卯○○
            甲○○
            戊○○
            乙○○
            丑○○
            庚○○
            丙○○
            癸○○
兼  共  同  巳○○
訴訟代理人
被      告  華固建設股份有限公司
法定代理人  地○○
訴訟代理人  王聖舜律師
上列當事人間請求債務不履行事件，本院於民國99年2 月25日言
詞辯論終結，判決如下：
    主  文
被告應給付原告巳○○新臺幣貳拾貳萬捌仟捌佰肆拾貳元。
被告應給付原告未○○新臺幣貳拾肆萬仟陸佰貳拾柒元。
被告應給付原告己○○新臺幣貳拾伍萬陸仟柒佰拾陸元。
被告應給付原告壬○○新臺幣貳拾萬捌仟伍佰柒拾肆元。
被告應給付原告丁○○新臺幣貳拾肆萬玖仟伍佰伍拾玖元。
被告應給付原告申○○新臺幣貳拾萬柒仟柒佰伍拾壹元。
被告應給付原告子○○新臺幣貳拾萬捌仟壹佰貳拾玖元。
被告應給付原告辰○○新臺幣壹拾壹萬肆仟玖佰肆拾肆元。
被告應給付原告天○○新臺幣肆拾玖萬柒仟貳佰壹拾肆元。
被告應給付原告辛○○○新臺幣貳拾伍萬陸仟陸佰玖拾伍元。
被告應給付原告寅○○新臺幣貳拾柒萬捌仟玖佰伍拾伍元。
被告應給付原告卯○○新臺幣拾壹萬陸仟佰陸拾陸元。
被告應給付原告甲○○新臺幣貳拾肆萬壹仟捌佰貳拾壹元。
被告應給付原告乙○○新臺幣貳拾萬玖仟零玖拾元。
被告應給付原告庚○○新臺幣貳拾萬壹仟玖佰拾元。
被告應給付原告丙○○新臺幣拾萬捌仟陸佰壹拾伍元。
被告應給付原告癸○○新臺幣壹拾柒萬零捌佰壹拾捌元。
原告其餘之訴駁回。
訴訟費用由被告負擔分之壹，餘由原告負擔。
本判決第一至十七項得假執行，但被告得以新臺幣貳拾貳萬捌仟
捌佰肆拾貳元為原告巳○○預供擔保；以新臺幣貳拾肆萬仟陸
佰貳拾柒元為原告未○○預供擔保；以新臺幣貳拾伍萬陸仟柒佰
拾陸元為原告己○○預供擔保；以新臺幣貳拾萬捌仟伍佰柒
拾肆元為原告壬○○預供擔保；以新臺幣貳拾肆萬玖仟伍佰伍拾
玖元為原告丁○○預供擔保；以新臺幣貳拾壹萬陸仟伍佰伍拾陸
元為原告申○○預供擔保；以新臺幣貳拾萬捌仟壹佰貳拾玖元
為原告子○○預供擔保；以新臺幣壹拾壹萬肆仟玖佰肆拾肆元為
原告辰○○預供擔保；以新臺幣肆拾玖萬柒仟貳佰壹拾肆元為原
告天○○預供擔保；以新臺幣貳拾伍萬陸仟陸佰玖拾伍元為原告
辛○○○預供擔保；以新臺幣貳拾柒萬捌仟玖佰伍拾伍元為原告
寅○○預供擔保；以新臺幣拾壹萬陸仟佰陸拾陸元為原告卯
○○預供擔保；以新臺幣貳拾肆萬壹仟捌佰貳拾壹元為原告甲○○預供擔保；以新臺幣貳拾萬玖仟零玖拾元為原告乙○○預
供擔保；以新臺幣貳拾萬壹仟玖佰拾元為原告庚○○預供擔
保；以新臺幣拾萬捌仟陸佰壹拾伍元為原告丙○○預供擔保；
以新臺幣壹拾柒萬零捌佰壹拾捌元為原告癸○○預供擔保，免為
假執行。原告其餘假執行之聲請駁回。
    事實及理由
一、按訴狀送達後，原告不得將原訴變更或追加他訴，但被告同
    意或擴張或減縮應受判決事項之聲明者，不在此限，被告於
    訴之變更或追加無異議，而為本案之言詞辯論者，視為同意
    變更或追加，民事訴訟法第255 條第1 項第1 、3 款、第2
    項定有明文。本件原告於起訴時，原告原列有陳梅菊、林素
    真及彭麗燕，嗣於審理中之民國98年2 月3 日即主動將陳梅
    菊變更為原告庚○○、林素真變更為丙○○、彭麗燕變更為
    原告癸○○（本院卷一第16頁），被告對於原告之變更未予
    異議，且對之續行言詞辯論程序（本院卷一第112 頁）。又
    原告午○○、戌○○、酉○○、亥○○、寅○○、卯○○、
    戊○○、癸○○、丙○○原請求的金額分別為新臺幣（下同
    ）397,985 元、348,633 元、382,326 元、262,280 元、68
    7 ,236元、750,849 元、358,594 元、750,849 元、750,84
    9 元，嗣於審理中擴張為481,013 元、445,719 元、385,07
    2 元、273,805 元、688,361 元、763,748 元、458,120 元
    、763,748 元、841,683 元（本院卷一第198 頁），參照前
    揭規定意旨，原告之變更與追加尚與法相合，應予准許。先
    此敘明。
二、原告起訴主張：被告華固建設股份有限公司所興建坐落於臺
    北縣八里鄉○○里○段蛇子形小段540-36地號上「在水一方
    碧連天」社區，明知該社區所興建之各住戶能夠自行支配排
    除他人使用的面積僅如附表二所示「測量成果圖所載各戶
    （含陽台等附屬建物）之面積」欄的面積，尚須加上如附表
    二所示「所含小公之面積」欄的面積，始與附表二所示「
    廣告記載之使用面積」欄的面積相符。仍於民國81年間，
    於預售上開社區建物時，以廣告（以下簡稱系爭廣告）方式
    將上開「廣告記載之使用面積」欄的面積稱為「使用面積
    」，與「公共面積」併列，合稱為附表二所示之「契約所
    載給付總面積」欄的面積預售予該社區各住戶（以下簡稱系
    爭住戶）。致原告未○○、己○○、壬○○、丁○○、申○○、子○○、辰○○、午○○、戌○○、酉○○、天○○、
    辛○○○、亥○○、寅○○、卯○○、戊○○、乙○○、丑
    ○○及訴外人即購買當時的買受人李祺雲、余富松、蔡政璋
    、陳梅菊、林素真、彭麗燕等人於預為買受時，因無實物可
    供確認實際「使用面積」之大小，而認系爭廣告所載「使用
    面積」既與「公共面積」併列，「使用面積」即應為系爭住
    戶可自行支配排除他人使用之私有範圍，而向被告買受。詎
    於84年間被告陸續交屋予系爭住戶後，上述買受人發現被告
    公司所登記予系爭住戶之各「使用面積」，均因包含各樓層
    如樓梯及電梯間等公共設施，而與買受時之認識內容不符，
    被告顯有給付「使用面積」坪數不足之瑕疵，自應負給付不
    完全的損害賠償責任。原告巳○○、天○○、甲○○、庚○○、丙○○、癸○○並已分別繼受李祺雲、余富松、蔡政璋
    、陳梅菊、林素真、彭麗燕對被告的損害賠償債權。為此，
    基於債務不履行之法律關係，聲明請求：被告應給付原告如
    附表一「請求金額欄」所示之金額。
三、被告則以：系爭廣告於買賣當時既未引為契約之附件，其性
    質自屬「要約引誘」，並非兩造間契約內容，原告執系爭廣
    告為主張，並不足採，且查原告巳○○（如附表二編號2 ）
    主張使用面積16.38 坪、公共面積4.10坪；原告午○○主張
    使用面積18.30 坪、公共面積4.58坪；原告戌○○主張使用
    面積16.38 坪、公共面積4.10坪；原告酉○○使用面積17.4
    0 坪、公共面積4.39坪；原告亥○○使用面積12.67 坪、公
    共面積3.19坪；原告戊○○使用面積16.38 坪、公共面積4.
    10坪；原告丑○○使用面積12.67 坪、公共面積3.19坪等內
    容與系爭廣告圖內容並不相符，被告亦否認曾提出任何有上
    述七戶房屋「使用面積」、「公共面積」各若干之廣告、文
    字或說明。又依系爭住戶各戶建物登記謄本所示，房屋總面
    積與原告買賣契約房屋總面積相較，並無不足，且買賣當時
    ，僅約定總面積若干而並未區分所謂「使用面積」或「公共
    面積」各應為多少面積，被告交付之房屋，其坪數並無短少
    。又縱將上揭廣告當成契約內容之一部，所謂「使用面積」
    ，解釋上並非原告所購房屋之「室內面積」或「私有面積」
    ，依買賣當時之交易習慣，係指房屋之主建物、附屬建物面
    積總和，當層樓電梯間及走道亦包括在內，系爭住戶的產權
    登記，當層樓電梯間及走道係依據當時的法令規定繪測於主
    建物之範圍，應為原告單獨所有，並非屬共有之狀態，自非
    公共面積，因此，原告主張當層之樓梯間、電梯間、走道等
    係屬於公共面積並非使用面積，亦屬無據。再退萬步言，縱
    認為房屋使用面積有所不足，然系爭住戶坪數之配置於兩造
    締約時，即已固定存在，則兩造爭執坪數不足之瑕疵，應屬
    兩造契約成立時既已存在之問題，顯非契約成立後始發生者
    ，原告主張不完全給付乙節，亦無理由。另依民法第356 條
    規定買受人應按物之性質，依通常程序從速檢查其所受領之
    物，如發現有應由出賣人負擔保責任之瑕疵時，應即通知出
    賣人，買受人怠於為前項之通知者，除依通常之檢查不能發
    現之瑕疵外，視為承認其所受領之物。不能即知瑕疵，至日
    後發現者，應即通知出賣人，怠於為通知者，視為承認其所
    受領之物。兩造係於84年間辦理交屋，原告就所主張房屋坪
    數不足之瑕疵，自可即時由房屋現場狀況知悉，乃竟未即時
    通知被告，應視為承認其所受領之物，原告亦不得主張不完
    全給付。此外，本件縱認為房屋使用面積有所不足，但基地
    部分並無面積不足之處，被告亦非基地之出賣人，因此，原
    告主張以基地及房屋之總價作為計算找補之依據，亦不合理
    。此外，原告乙○○有關該樓層電梯間、樓梯間、走廊、通
    道等面積之計算，其中有0.3267坪係於屬室內面積，應予剔
    除，此部分之主張，顯有違誤。末查訴外人陳梅菊與吳美珍
    為附表二編號23住戶建物保存登記後第一次所有權異動之所
    有權人，據此推估，陳梅菊與吳美珍應為向被告締結買賣契
    約之共同買受人，故保存登記完成後被告始移轉登記予陳梅
    菊與吳美珍二人，則姑且不論原告庚○○未證明陳梅菊與吳
    美珍二人對被告有損害賠償請求權，其所主張之「債權」讓
    與，亦未經全部「債權人」同意而不生效力等語資為抗辯，
    並聲明：(一)駁回原告之訴；(二)如受不利判決請准提供擔保免
    假執行。
四、本院得心證之理由：本件兩造對於各系爭住戶按其門牌所提
    出之「臺北縣淡水地政事務所建物測量成果圖」（以下簡稱
    成果圖），依圖載扣除主建物及平台、陽台、花台等面積後
    ，直接於成果圖上所繪斜線面積屬於各該層次電梯間、樓梯
    間等公共設施（以下簡稱小公）面積，均不爭執（本院卷一
    第203 、210 、218 、226 、234 、241 、243 、251 、25
    8 、266 、273 、281 、283 、286 、294 、302 、309 、
    316 、323 、333 、335 、343 、345 、347 、349 頁），
    堪足認定各戶產權登記中均含有小公面積。是本件的爭點在
    於：(一)系爭廣告是否屬於系爭住戶買賣契約之內容的一部？
    (二)被告是否因給付坪數有短少而應負債務不履行損害賠償責
    任？(三)原告得請求之合理金額為何？茲分述如下：
（一）系爭廣告之約定內容
   1、按企業經營者應確保廣告內容之真實，其對於消費者所負
      之義務不得低於廣告內容，消費者保護法第22條定有明文
      ，但未明定「廣告為要約」或「廣告必為契約內容之一部
      」，因此，倘簽訂契約時雙方已就廣告內容另為斟酌、約
      定，或企業經營者並未再據原屬「要約引誘」之廣告為訂
      約之說明、洽談，使之成為具體之「要約」，自難逕謂該
      廣告為要約或已當然成為契約之一部。但若消費者如信賴
      廣告內容，依企業經營者提供之廣告訊息與之洽談而簽訂
      契約，於契約中雖未就廣告內容再為約定，企業經營者所
      應負之契約責任，仍及於該廣告內容，該廣告即應視為契
      約之一部，最高法院92年度台上字第2694號判決同其意旨
      ，可資參照。
   2、本件原告主張系爭廣告將預售之房屋面積分為「使用面積
      」及「公共面積」，分別標示其面積，該區分方式並未於
      買賣契約內照列，但廣告的內容為契約之一部，被告已將
      「使用面積」約定的面積大小約定於買賣契約內，被告應
      依約定的內容為給付，並提出廣告1 紙（臺灣臺北地方法
      院97年度重訴字第873 號卷宗第40頁）為據，被告則否認
      系爭廣告內容為契約內容之一部。惟參酌原告巳○○就附
      表二編號1 之住戶所提出廣告及買賣契約，廣告所載內容
      為「使用面積」與「公共面積」之「合計」面積為41.41
      坪，與其提出買賣契約所載應給付之全部面積為41.41 坪
      相同；原告未○○就附表二編號3 之住戶所提出廣告及買
      賣契約，廣告所載內容為「使用面積」與「公共面積」之
      「合計」面積為41.41 坪，與其提出買賣契約所載應給付
      之全部面積為41.41 坪相同；原告己○○就附表二編號4
      之住戶所提出廣告及買賣契約，廣告所載內容為「使用面
      積」與「公共面積」之「合計」面積為34.85 坪，與其提
      出買賣契約所載應給付之全部面積為34.85 坪相同；原告
      壬○○就附表二編號5 之住戶所提出廣告及買賣契約，廣
      告所載內容為「使用面積」與「公共面積」之「合計」面
      積為41.41 坪，與其提出買賣契約所載應給付之全部面積
      為41.41 坪相同；原告申○○就附表二編號7 之住戶所提
      出廣告及買賣契約，廣告所載內容為「使用面積」與「公
      共面積」之「合計」面積為41.41 坪，與其提出買賣契約
      所載應給付之全部面積為41.41 坪相同；原告子○○就附
      表二編號8 之住戶所提出廣告及買賣契約，廣告所載內容
      為「使用面積」與「公共面積」之「合計」面積為34.85
      坪，與其提出買賣契約所載應給付之全部面積為34.85 坪
      相同；原告辰○○就附表二編號9 之住戶所提出廣告及買
      賣契約，廣告所載內容為「使用面積」與「公共面積」之
      「合計」面積為20.17 坪，與其提出買賣契約所載應給付
      之全部面積為20.17 坪相同；原告天○○就附表二編號14
      之住戶所提出廣告及買賣契約，廣告所載內容為「使用面
      積」與「公共面積」之「合計」面積為42.10 坪，與其提
      出買賣契約所載應給付之全部面積為42.10 坪相同；原告
      辛○○○就附表二編號15之住戶所提出廣告及買賣契約，
      廣告所載內容為「使用面積」與「公共面積」之「合計」
      面積為34.85 坪，與其提出買賣契約所載應給付之全部面
      積為34.85 坪相同；原告寅○○就附表二編號17之住戶所
      提出廣告及買賣契約，廣告所載內容為「使用面積」與「
      公共面積」之「合計」面積為37.45 坪，與其提出買賣契
      約所載應給付之全部面積為37.45 坪相同；原告卯○○就
      附表二編號18之住戶所提出廣告及買賣契約，廣告所載內
      容為「使用面積」與「公共面積」之「合計」面積為43.0
      8 坪，與其提出買賣契約所載應給付之全部面積為43.08
      坪相同；原告甲○○就附表二編號19之住戶所提出廣告及
      買賣契約，廣告所載內容為「使用面積」與「公共面積」
      之「合計」面積為41.41 坪，與其提出買賣契約所載應給
      付之全部面積為41.41 坪相同；原告乙○○就附表二編號
      21之住戶所提出廣告及買賣契約，廣告所載內容為「使用
      面積」與「公共面積」之「合計」面積為34.85 坪，與其
      提出買賣契約所載應給付之全部面積為34.85 坪相同，有
      各該原告所提出各戶買賣契約（本院卷一第211 、219 、
      227 、235 、244 、252 、259 、287 、295 、310 、31
      7 、325 、336 頁）及系爭廣告對照可按。不僅如此，原
      告巳○○之上開住戶登記產權面積應為33.2871 坪（計算
      方法詳如本院卷一第210 頁），與其所提出系爭廣告的「
      使用面積」為33.27 坪（本院卷一第209 頁）大致相符；
      原告未○○之上開住戶登記產權面積應為33.753坪（計算
      方法詳如本院卷一第218 頁），與其所提出系爭廣告的「
      使用面積」為33.27 坪（本院卷一第217 頁）大致相符；
      原告己○○之上開住戶登記產權面積應為27.7967 坪（計
      算方法詳如本院卷一第226 頁），與其所提出系爭廣告的
      「使用面積」為27.85 坪（本院卷一第225 頁）大致相符
      ；原告壬○○之上開住戶登記產權面積應為33.883坪（計
      算方法詳如本院卷一第234 頁），與其所提出系爭廣告的
      「使用面積」為33.27 坪（本院卷一第233 頁）大致相符
      ；原告申○○之上開住戶登記產權面積應為33.883坪（計
      算方法詳如本院卷一第243 頁），與其所提出系爭廣告的
      「使用面積」為33.27 坪（本院卷一第242 頁）大致相符
      ；原告子○○之上開住戶登記產權面積應為27.8240 坪（
      計算方法詳如本院卷一第251 頁），與其所提出系爭廣告
      的「使用面積」為27.85 坪（本院卷一第250 頁）大致相
      符；原告辰○○之上開住戶登記產權面積應為16.3895 坪
      （計算方法詳如本院卷一第253 頁），與其所提出系爭廣
      告的「使用面積」為16.30 坪（本院卷一第257 頁）大致
      相符；原告天○○之上開住戶登記產權面積應為35.307 8
      坪（計算方法詳如本院卷一第286 頁），與其所提出系爭
      廣告的「使用面積」為33.96 坪（本院卷一第285 頁）大
      致相符；原告辛○○○之上開住戶登記產權面積應為27.7
      967 坪（計算方法詳如本院卷一第294 頁），與其所提出
      系爭廣告的「使用面積」為27.85 坪（本院卷一第293 頁
      ）大致相符；原告寅○○之上開住戶登記產權面積應為30
      .3498 坪（計算方法詳如本院卷一第309 頁），與其所提
      出系爭廣告的「使用面積」為29.87 坪（本院卷一第308
      頁）大致相符；原告卯○○之上開住戶登記產權面積應為
      34 .4245坪（計算方法詳如本院卷一第316 頁），與其所
      提出系爭廣告的「使用面積」為34.43 坪（本院卷一第31
      5 頁）大致相符；原告甲○○之上開住戶登記產權面積應
      為33.753坪（計算方法詳如本院卷一第323 頁），與其所
      提出系爭廣告的「使用面積」為33.27 坪（本院卷一第32
      2 頁）大致相符；原告乙○○之上開住戶登記產權面積應
      為27.8240 坪（計算方法詳如本院卷一第335 頁），與其
      所提出系爭廣告的「使用面積」為27.85 坪（本院卷一第
      334 頁）大致相符，是系爭廣告的內容與上述原告所有住
      戶之買賣契約內容有密切之關係，且被告對於系爭住戶各
      戶登記之房屋總面積係參照原告買賣契約房屋總面積而申
      請登記，業據被告自認無訛，復有系爭各住戶建物測量成
      果圖可資參佐，參照上揭判決意旨，足認系爭廣告「合計
      」欄內所載面積即應為買賣時合意應給付的總面積，並參
      考系爭廣告的「使用面積」，作為上開原告各住戶產權登
      記的主要依據，系爭廣告內的內容自應為買賣時合意內容
      之一部。
   3、至其餘原告丁○○、酉○○、天○○（附表二編號13之住
      戶）、戊○○、丑○○、癸○○、庚○○、丙○○均因未
      提出契約，無法對照查考。惟原告丁○○之住戶登記產權
      面積應為30.244坪（計算方法詳如本院卷一第241 頁），
      與其所提出系爭廣告的「使用面積」為30.06 坪（本院卷
      一第240 頁）大致相符；原告天○○之住戶登記產權面積
      應為33.883坪（計算方法詳如本院卷一第283 頁），與其
      所提出系爭廣告的「使用面積」為33.27 坪（本院卷一第
      282 頁）大致相符；原告庚○○之住戶登記產權面積應為
      33.2871 坪（計算方法詳如本院卷一第345 頁），與其所
      提出系爭廣告的「使用面積」為32.63 坪（16.30 ＋16.3
      3 =32.63，本院卷一第344 頁）大致相符；原告丙○○之
      住戶登記產權面積應為34.9357 坪（計算方法詳如本院卷
      一第347 頁），與其所提出系爭廣告的「使用面積」為34
      .93 坪（本院卷一第346 頁）大致相符；原告癸○○之住
      戶登記產權面積應為34.4245 坪（計算方法詳如本院卷一
      第349 頁），與其所提出系爭廣告的「使用面積」為34.4
      3 坪（本院卷一第348 頁）大致相符，與上述原告未○○
      、己○○、壬○○、申○○、子○○、辰○○、天○○、
      辛○○○、寅○○、卯○○、甲○○、乙○○、巳○○無
      異，縱未提出買賣契約，亦可推知系爭廣告內容應屬其等
      所有住戶買賣契約內容之一部。
   4、惟原告午○○主張系爭廣告使用面積載為34.65 坪（本院
      卷一第265 頁），因分隔成兩間，其中原告午○○使用部
      分，依其所有住戶之成果圖所載，因包含小公設施之面積
      為18.2135 坪（計算方法參閱本院卷一第266 頁），因此
      與被告間約定使用面積應為18.30 坪；原告戌○○主張系
      爭廣告使用面積載為34.65 坪（本院卷一第272 頁），因
      分隔成兩間，其中原告戌○○使用部分，依其所有住戶之
      成果圖所載，因包含小公設施之面積為16.4469 坪（計算
      方法參閱本院卷一第273 頁），因此與被告間約定使用面
      積應為16.38 坪；原告酉○○主張系爭廣告使用面積載為
      30.06 坪（本院卷一第280 頁），因分隔成兩間，其中原
      告酉○○使用部分，依其所有住戶之成果圖所載，因包含
      小公設施之面積為17.4906 坪（計算方法參閱本院卷一第
      281 頁），因此與被告間約定使用面積應為17.40 坪；原
      告亥○○主張系爭廣告使用面積載為30.06 坪（本院卷一
      第301 頁），因分隔成兩間，其中原告亥○○使用部分，
      依其所有住戶之成果圖所載，因包含小公設施之面積為12
      .7201 坪（計算方法參閱本院卷一第302 頁），因此與被
      告間約定使用面積應為12. 67坪；原告戊○○主張系爭廣
      告使用面積載為34.65 坪（本院卷一第332 頁），因分隔
      成兩間，其中原告戊○○使用部分，依其所有住戶之成果
      圖所載，因包含小公設施之面積為16.3925 坪（計算方法
      參閱本院卷一第333 頁），因此與被告間約定使用面積應
      為16.38 坪；原告丑○○主張系爭廣告使用面積載為30.0
      6 坪（本院卷一第342 頁），因分隔成兩間，其中原告丑
      ○○使用部分，依其所有住戶之成果圖所載，因包含小公
      設施之面積為12. 7201坪（計算方法參閱本院卷一第343
      頁），因此與被告間約定使用面積應為12.67 坪；原告巳
      ○○就附表二編號2 之住戶主張系爭廣告使用面積載為34
      .65 坪（本院卷一第202 頁），因分隔成兩間，其中原告
      巳○○使用部分，依其所有住戶之成果圖所載，因包含小
      公設施之面積為16.3925 坪（計算方法參閱本院卷一第20
      3 頁），因此與被告間約定使用面積應為16.38 坪。被告
      對於上述原告之住戶包含小公設施面積並不爭執，但否認
      與原告間有上述約定，且以未曾提出任何有上述七戶房屋
      「使用面積」、「公共面積」各若干之廣告、文字或說明
      為辯。查原告午○○、戌○○、酉○○、亥○○、戊○○
      、丑○○、巳○○均未對於上開住戶是按何約定比例為分
      隔，或與系爭廣告間有何關係，提出證明，僅憑其等登記
      的房屋面積推定其等與被告間的約定，況系爭廣告亦無法
      作為被告確有允諾原告午○○、戌○○、酉○○、亥○○
      、戊○○、丑○○、巳○○所應享有的房屋面積範圍為何
      ，則縱原告午○○、戌○○、酉○○、亥○○、戊○○、
      丑○○、巳○○的房屋登記範圍內包含小公的面積，但既
      未有明確排除小公包含在「使用面積」之合意內容，其等
      之主張尚屬無據，應不足採。
（二）「使用面積」範圍之解釋
      按解釋意思表示，應探求當事人之真意，不得拘泥於所用
      之辭句，民法第98條定有明文，故解釋私人之契約應通觀
      全文，並斟酌立約當時之情形，以期不失立約人之真意，
      最高法院18年上字第1727號著有判例。又民事法律所未規
      定者，依習慣，無習慣者，依法理，為民法第1 條所明定
      。本件被告主張系爭廣告的「使用面積」，依買賣當時之
      交易習慣，係指房屋之主建物、附屬建物面積總和，故當
      層樓電梯間及走道可包括在內，並提出中華民國建築投資
      商業同業公會全國聯合會83年12月1 日83建投全聯字第13
      82號函（本院卷一第88頁）為證。然查：原告未○○、己○○、壬○○、申○○、子○○、辰○○、天○○、辛○○○、寅○○、卯○○、甲○○、乙○○、巳○○所提出
      被告不爭執為真正而與被告間之買賣契約書有關面積之約
      定均以定型化之方式約定為「第一條：房屋標示座落及買
      賣權利範圍：座落台北縣八里鄉○○里○段蛇子形小段54
      0 -36 、540-41等貳筆地號土地上，乙方興建「在水一方
      」（以下簡稱本大廈）第  樓編號第  號房屋  戶，全部
      面積合計約  拾  點  坪（含地下室壹樓車位  位，編號
        號，面積約  拾  點  坪），另露台  點  坪（以下簡
      稱本房屋）。其位置如附圖。一、上開房屋坪數包括主建
      物、陽台、平台、花台、露台等附屬建物、各層樓電梯間
      、屋頂突出物、壹樓通道、開放空間門廳、入口門廳、機
      車停車場、車道、地下二層全部防空避難室兼停車場、管
      理員中心、機械室、台電受電室、儲藏室、水箱、蓄水池
      ………等公共設施分攤及地下層購買車位分攤面積之和」
      等語（本院卷一第219 、227 、235 、244 、252 、259
      、287 、295 、310 、317 、325 、336 、211 頁）。承
      前所述，系爭廣告內「使用面積」與「公共面積」之「合
      計」面積與契約內被告所應給付的總面積一致，且契約所
      稱應給付的總面積即係指契約內「上開房屋坪數包括」之
      物件面積：這包括「陽台、平台、花台、露台等附屬建物
      、各層樓電梯間、屋頂突出物、壹樓通道、開放空間門廳
      、入口門廳、機車停車場、車道、地下二層全部防空避難
      室兼停車場、管理員中心、機械室、台電受電室、儲藏室
      、水箱、蓄水池………等公共設施分攤及地下層購買車位
      分攤面積之和」，足認契約內被告所允諾給付的總面積，
      除未列舉而可以解釋為足以排除他人使用的「使用面積」
      外，還包括上開列舉而可解釋為「公共面積」之公共設施
      所占面積及車位面積之和（車位部分尚書明面積），則各
      當層樓電梯間等小公設施部分自應屬合意之系爭廣告所載
      「公共面積」而非屬「使用面積」。被告既於出具之定型
      化契約已明白揭示「使用面積」與「公共面積」之區別，
      則應明知小公不得算入「使用面積」，並基於該合意內容
      與原告未○○、己○○、壬○○、申○○、子○○、辰○○、天○○、辛○○○、寅○○、卯○○、甲○○、乙○○、巳○○締約，至原告天○○（附表二編號13之住戶）
      、庚○○、丙○○、癸○○固未提出買賣契約，但依系爭
      廣告的約定內容，被告亦應有對於該等原告不得給付含小
      公的「使用面積」之認識，堪可認定。則參照上述民法之
      規定，原告未○○、己○○、壬○○、申○○、子○○、
      辰○○、天○○、辛○○○、寅○○、卯○○、甲○○、
      乙○○、巳○○、庚○○、丙○○、癸○○與被告間的給
      付內容既已依雙方契約自由原則訂定明確，則尚無習慣之
      適用之餘地，是被告該部分主張，於法的適用尚屬不合，
      應不足採。
（三）被告之給付
   1、按物之瑕疵係指存在於物之缺點而言。凡依通常交易觀念
      ，或依當事人之決定，認為物應具備之價值、效用或品質
      而不具備者，即為物有瑕疵。出賣人依民法第三百五十四
      條第一項規定，自負有擔保其物依民法第三百七十三條之
      規定危險移轉於買受人時，無滅失或減少其價值之瑕疵，
      亦無滅失或減少其通常效用，或契約預定效用之瑕疵。買
      賣標的物如係特定物，於契約成立前已發生瑕疵，而出賣
      人於締約時，因故意或過失未告知該瑕疵於買受人，而買
      受人不知有瑕疵仍為購買者，則出賣人所為給付之內容不
      符合債務本旨，即應負不完全給付之債務不履行責任，最
      高法院94年度台上字第1112號判決同其意旨可供參照。原
      告主張被告將小公面積包含於「使用面積」而給付予原告
      ，該小公面積部分及實際短少的登記面積即屬短少的給付
      面積，而以系爭廣告所載「使用面積」為準，依附表一所
      示向被告請求損害賠償金額等情，被告則以縱認房屋使用
      面積有所不足，然住戶坪數之配置於締約時即已固定存在
      ，則於爭執坪數不足之瑕疵，應屬契約成立時既已存在之
      問題，顯非契約成立後始發生者，原告不得主張不完全給
      付，且原告就所主張房屋坪數不足之瑕疵，自可即時由房
      屋現場知悉狀況，未即時通知被告，應視為承認其所受領
      之物，原告亦不得主張不完全給付，原告主張以基地及房
      屋之總價作為計算找補之依據，並不合理等語為辯。
   2、經查：原告未○○、己○○、壬○○、申○○、子○○、
      辰○○、天○○、辛○○○、寅○○、卯○○、甲○○、
      乙○○、巳○○、庚○○、丙○○、癸○○與被告間之買
      賣契約，有關各住戶私人使用並可排除他人使用之面積應
      以系爭廣告所約定的「使用面積」為基準，又上開各住戶
      所登記產權之建物面積固與「使用面積」大致相符，但均
      包含電梯及樓梯間等小公設施面積，均已如前述。則被告
      所給付予原告未○○、己○○、壬○○、申○○、子○○
      、辰○○、天○○、辛○○○、寅○○、卯○○、甲○○
      、乙○○、巳○○、庚○○、丙○○、癸○○之房屋，於
      預售時即為特定，且於締約前即存在其將與小公併計之預
      定效用瑕疵，且被告於締約時，竟未告知原告未○○、己○○、壬○○、申○○、子○○、辰○○、天○○、辛○○○、寅○○、卯○○、甲○○、乙○○、巳○○、庚○○、丙○○、癸○○，致原告未○○、己○○、壬○○、
      申○○、子○○、辰○○、天○○、辛○○○、寅○○、
      卯○○、甲○○、乙○○、巳○○、庚○○、丙○○、癸○○不知有瑕疵仍為購買者，依上揭判決要旨，被告所為
      給付之內容不符合債務本旨，即應負不完全給付之債務不
      履行責任。又原告是否承認所受領之物，僅影響其行使物
      之瑕疵擔保責任規定權利之行使，應與被告是否成立給付
      不完全而生的債務不履行責任無涉，是被告以原告既已承
      認受領之建物部分，即不得再向被告主張債務不履行責任
      ，尚不足採。
   3、被告因將應交付原告未○○、己○○、壬○○、申○○、
      子○○、辰○○、天○○、辛○○○、寅○○、卯○○、
      甲○○、乙○○、巳○○、庚○○、丙○○、癸○○供私
      人使用並可排除他人使用之系爭廣告「使用面積」，因內
      含各該樓層的小公面積而登記予各原告充為交付，而應負
      債務不履行責任，已堪認定。是原告未○○、己○○、壬○○、丁○○、申○○、子○○、辰○○、天○○、辛○○○、寅○○、卯○○、甲○○、乙○○、巳○○、庚○○、丙○○、癸○○均各主張以每戶登記面積先行扣除小
      公面積後，再以系爭廣告所載「使用面積」為準，算得各
      戶被告尚應給付的坪數，因短少的坪數已不能回復原狀，
      故以購買當時每坪價額為基準，可算得短少坪數被告應賠
      償的價額，均如附表二所示編號1 、3 、4 、5 、7 、8
      、9 、13、14、15、17、18、19、21、23、24、25「各戶
      廣告記載使用面積減登記面積扣除公設後乘以每坪所支付
      之價款欄」所示之數額。雖被告仍以每坪價額不得以當時
      以土地併計的價額為計算的基準，且以原告乙○○的計算
      坪數其中有0.3267坪係於屬室內面積，應予剔除為辯，然
      查：被告所出具定型化之契約內於第1 條即載明：「本約
      買賣面積（不含露台）與地政機關產權登記面積誤差在百
      分之壹以內時，互不增減買賣總價款，但超過時就其超過
      百分之壹部分雙方同意依本戶買賣之平均單價比例無息計
      算，多退少補，雙方應於房屋所有權狀核發後7 日內，以
      現金一次付清」等語，是該條款縱因並非登記之誤差而發
      現坪數的短少，而無法適用，但也可參考約定當時確實為
      解決坪數短少難以計算損害額，而合意約定以「平均買賣
      單價」為準計算損害額，本件被告之給付既有短少的瑕疵
      ，原告必受有損害，已足認定，則本院審酌該條款合意的
      內容，且各住戶僅利用土地極少數的坪數作為基地利用的
      合法權源，並無併計土地面積以平均單價之必要，且原告
      亦未計算長時間未發現該瑕疵房屋可能增值的價額，被告
      要求將土地價額扣除，亦不公平等，依民事訴訟法第222
      條第2 項之規定，認原告以買受當時的買賣總價及房屋登
      記面積為準，算得每坪之價額，並作為短少面積每坪的損
      害計算額，以及未有提出契約者，酌定以每坪63,501元計
      算，尚屬合理，應予准許；至原告乙○○所計算的使用面
      積範圍，係依圖面兩造合意方式計算，尚無發現應予扣除
      之部分，被告此部分所辯均不可採。
（四）繼受之權利
      按債權人得將債權讓與於第三人；債權之讓與，非經讓與
      人或受讓人通知債務人，對於債務人不生效力，民法第29
      4 條第1 項、第297 條第1 項前段定有明文，原告巳○○
      關於附表二編號1 對被告得請求之金額、原告天○○關於
      附表二編號13對被告得請求之金額、原告甲○○關於附表
      二編號19對被告得請求之金額、原告庚○○關於附表二編
      號23對被告得請求之金額、原告丙○○關於附表二編號24
      對被告得請求之金額、原告癸○○關於附表二編號25對被
      告得請求之金額，分別為原告巳○○、天○○、甲○○、
      癸○○、庚○○、丙○○主張係繼受自訴外人李祺雲、余
      富松、蔡政璋、彭麗燕、陳梅菊、林素真對被告的權利，
      並由原告巳○○提出債權讓與同意書、房屋預定買賣契約
      書、土地預定買賣契約書（本院卷一第216- 1、211 、21
      5 頁）、原告天○○提出債權讓與同意書（本院卷一第28
      4 頁）、原告甲○○提出房屋預訂買賣合約轉讓同意書、
      房屋預定買賣契約書、土地預定買賣契約書（本院卷一第
      324 、325 、330 頁）為證，被告對於債權讓與同意書之
      真正，及李祺雲、余富松、蔡政璋、彭麗燕、陳梅菊、林
      素真係當初與被告締結買賣契約之相對人且有債權讓與之
      事實並不爭執，復有本院調閱附表二編號23、24、25住戶
      登記之異動索引有關陳梅菊於92年4 月17日以買賣為原因
      移轉登記予原告庚○○、林素真於87年12月17日以贈與為
      原因移轉登記予原告丙○○、彭麗燕於92年2 月17日以夫
      妻贈與為原因移轉登記予原告癸○○可資佐據，上揭債權
      讓與又於起訴時生通知被告之效力，依上揭規定，自均對
      被告生債權讓與之效力，原告之主張堪認有據，應足認定
      。至被告以原告庚○○係自陳梅菊及吳美珍共同登記繼受
      取得其住戶，而辯以陳梅菊及吳美珍均為損害賠償債權人
      ，原告庚○○未得到吳美珍之同意，系爭損害賠償債權即
      尚未移轉予原告庚○○。惟吳美珍願將債權讓與吳明珍，
      並由原告提出署名為「吳美珍」債權讓與同意書為證，被
      告對此並未異議，惟縱認被告所辯屬實，實務上登記權利
      人與實際締約人本不一致，自難以登記名義人作為締約人
      甚至是享有損害賠償權利人認定之依據，是被告該部分所
      辯，尚與事理未符，並不足採。
五、綜上所述，原告巳○○、未○○、己○○、壬○○、丁○○
    、申○○、子○○、辰○○、天○○、辛○○○、寅○○、
    卯○○、甲○○、乙○○、庚○○、丙○○、癸○○基於債
    務不履行法律關係，請求被告給付原告巳○○、未○○、己○○、壬○○、丁○○、申○○、子○○、辰○○、天○○
    、辛○○○、寅○○、卯○○、甲○○、乙○○、庚○○、
    丙○○、癸○○如附表二所示編號1 、3 、4 、5 、6 、7
    、8 、9 、13、14、15、17、18、19、21、23、24、25「各
    戶廣告記載使用面積減登記面積扣除公設後乘以每坪所支付
    之價款欄」所示之數額，為有理由，應予准許，逾此部分之
    請求，則屬無據，應予駁回。
六、本件所命被告給付各別原告之金額均未逾500,000 元，本院
    應依職權宣告假執行。被告陳明願供擔保，聲請免為假執行
    ，爰酌定相當之擔保金額宣告之。原告其餘假執行之聲請，
    因訴之駁回而失所依附，不予准許，應併予駁回。
七、本件事證已臻明確，兩造其餘主張陳述及所提證據，於判決
    結果已無影響，爰不逐一論列，併此敘明。
八、據上論結：本件原告之訴為一部有理由、一部無理由，依民
    事訴訟法第79條、第389 條第1 項第5 款、第392 條第2 項
    ，判決如主文。
中    華    民    國    99    年    3     月    18    日
                  民事第一庭  法  官  古振暉
以上正本證明與原本無異。
如對本判決上訴，應於判決送達後20日內向本院提出上訴狀。
中    華    民    國    99    年    3     月    26    日
                              書記官  姜貴泰
附表一：
  ┌──┬────┬───────┐
  │編號│原   告 │請  求  金  額│
  ├──┼────┼───────┤
  │1   │巳○○  │945,539元     │
  ├──┼────┼───────┤
  │2   │未○○  │487,296元     │
  ├──┼────┼───────┤
  │3   │己○○  │509,779元     │
  ├──┼────┼───────┤
  │4   │壬○○  │516,751元     │
  ├──┼────┼───────┤
  │5   │丁○○  │479,809元     │
  ├──┼────┼───────┤
  │6   │申○○  │580,914元     │
  ├──┼────┼───────┤
  │7   │子○○  │506,668元     │
  ├──┼────┼───────┤
  │8   │辰○○  │258,714元     │
  ├──┼────┼───────┤
  │9   │午○○  │481,013元     │
  ├──┼────┼───────┤
  │10  │戌○○  │445,719元     │
  ├──┼────┼───────┤
  │11  │酉○○  │385,072元     │
  ├──┼────┼───────┤
  │12  │天○○  │1,328,417元   │
  ├──┼────┼───────┤
  │13  │辛○○○│509,779元     │
  ├──┼────┼───────┤
  │14  │亥○○  │273,805元     │
  ├──┼────┼───────┤
  │15  │寅○○  │688,361元     │
  ├──┼────┼───────┤
  │16  │卯○○  │763,748元     │
  ├──┼────┼───────┤
  │17  │甲○○  │612,240元     │
  ├──┼────┼───────┤
  │18  │戊○○  │458,120元     │
  ├──┼────┼───────┤
  │19  │乙○○  │510,105元     │
  ├──┼────┼───────┤
  │20  │丑○○  │214,461元     │
  ├──┼────┼───────┤
  │21  │庚○○  │487,419元     │
  ├──┼────┼───────┤
  │22  │丙○○  │841,683元     │
  ├──┼────┼───────┤
  │23  │癸○○  │763,748元     │
  └──┴────┴───────┘
附表二：
┌─┬────┬───┬────┬─────┬────┬────┬───────┐
│編│姓    名│位  置│廣告記│測量成果│原告主張│被告主張│各戶廣告記載使│
│號│        │      │載之使用│圖所載各戶│之使用面│之使用面│用面積減去登記│
│  │        │      │面積    │（含陽台等│積      │積      │面積扣除公設後│
│  │        │      │契約所│附屬建物）│        │        │乘以每坪所支付│
│  │        │      │載給付總│之面積。  │        │        │之價款        │
│  │        │      │面積    │所含小公│        │        │              │
│  │        │      │        │之面積    │        │        │              │
│  │        │      │        │（小數點二│        │        │              │
│  │        │      │        │位以下四捨│        │        │              │
│  │        │      │        │五入）    │        │        │              │
├─┼────┼───┼────┼─────┼────┼────┼───────┤
│1 │巳○○  │臺北縣│33.27 │33.29 坪│28.86坪 │33.29坪 │（33.27 －（  │
│  │（由李祺│八里鄉│坪（本院│【（93.86 │        │        │33.29 －3.20）│
│  │雲將損害│頂寮三│卷一第  │＋12.82 ＋│        │        │）×（0000000 │
│  │賠償債權│街2 號│209 頁）│3.36）×0.│        │        │÷41.41 ）=228│
│  │讓與陳品│7樓 之│41.41 │3025】    │        │        │842 （小數點以│
│  │如，本院│2     │坪（本院│3.20坪（│        │        │下四捨五入）  │
│  │卷第216 │      │卷一第  │計算式詳如│        │        │              │
│  │頁下一頁│      │211 頁）│本院卷一第│        │        │              │
│  │）      │      │        │210 頁）  │        │        │              │
├─┼────┼───┼────┼─────┼────┼────┼───────┤
│2 │巳○○  │臺北縣│16.38 │16.39坪 │14.20坪 │16.39坪 │（16.38 －（  │
│  │        │八里鄉│坪（原廣│【（46.79 │        │        │16.39 －2.62）│
│  │        │頂寮三│告使用面│＋7.40）×│        │        │）×（0000000 │
│  │        │街10號│積載為34│0.3025】  │        │        │÷20.48 ）=215│
│  │        │5樓 之│.65坪， │2.62坪（│        │        │377 （小數點以│
│  │        │3     │因分隔成│計算式詳如│        │        │下四捨五入）  │
│  │        │      │兩間，其│本院卷一第│        │        │              │
│  │        │      │中原告使│203 頁）  │        │        │              │
│  │        │      │用部分，│          │        │        │              │
│  │        │      │依成果圖│          │        │        │              │
│  │        │      │所載，廣│          │        │        │              │
│  │        │      │告部分應│          │        │        │              │
│  │        │      │縮減為  │          │        │        │              │
│  │        │      │16.38 坪│          │        │        │              │
│  │        │      │，本院卷│          │        │        │              │
│  │        │      │一第202 │          │        │        │              │
│  │        │      │頁）    │          │        │        │              │
│  │        │      │20.48 │          │        │        │              │
│  │        │      │坪（本院│          │        │        │              │
│  │        │      │卷一第  │          │        │        │              │
│  │        │      │204 頁）│          │        │        │              │
├─┼────┼───┼────┼─────┼────┼────┼───────┤
│3 │未○○  │臺北縣│33.27 │33.75坪 │28.86坪 │33.75坪 │（33.27 －（  │
│  │        │八里鄉│坪（本院│【（95.40 │        │        │33.75 －3.67）│
│  │        │頂寮五│卷一第  │＋12.82 ＋│        │        │）×（0000000 │
│  │        │街7 號│217 頁）│3.36） × │        │        │÷53.03 ）=243│
│  │        │9樓 之│41.41 │0.3025 】 │        │        │627 （小數點以│
│  │        │1     │坪，含車│3.67坪（│        │        │下四捨五入）  │
│  │        │      │位為53. │計算式詳如│        │        │              │
│  │        │      │03 坪（ │本院卷一第│        │        │              │
│  │        │      │本院卷一│218頁）   │        │        │              │
│  │        │      │第219 頁│          │        │        │              │
│  │        │      │）      │          │        │        │              │
├─┼────┼───┼────┼─────┼────┼────┼───────┤
│4 │己○○  │臺北縣│27.85 │27.80坪 │24.18坪 │27.80坪 │（27.85 －（27│
│  │        │八里鄉│坪（本院│【（81.20 │        │        │.80 －3.69））│
│  │        │頂寮五│卷一第  │＋9.90＋  │        │        │×（0000000÷ │
│  │        │街13號│225 頁）│0.79 ）× │        │        │46.47 ）=25673│
│  │        │7 樓之│      │0.3025 】 │        │        │6 （小數點以下│
│  │        │2     │34.85 坪│3.69坪（│        │        │四捨五入）    │
│  │        │      │含車位為│計算式詳如│        │        │              │
│  │        │      │46.47 坪│本院卷一第│        │        │              │
│  │        │      │（本院卷│226 頁）  │        │        │              │
│  │        │      │一第227 │          │        │        │              │
│  │        │      │頁）    │          │        │        │              │
├─┼────┼───┼────┼─────┼────┼────┼───────┤
│5 │壬○○  │臺北縣│33.27 │33.88坪 │28.86坪 │33.88坪 │（33.27 －（33│
│  │        │八里鄉│坪（本院│【（95.83 │        │        │.88 －3.80））│
│  │        │頂寮三│卷一第  │＋12.82 ＋│        │        │×（0000000 （│
│  │        │街2 號│233 頁）│3.36）×0.│        │        │註）÷53.03 ）│
│  │        │10 樓 │41.41 │3025】    │        │        │=238574 （小數│
│  │        │之2   │坪，含車│3.80坪（│        │        │點以下四捨五入│
│  │        │      │位為53. │計算式詳如│        │        │）            │
│  │        │      │03 坪（ │本院卷一第│        │        │註：事後加買車│
│  │        │      │本院卷一│234 頁）  │        │        │位而增加總價。│
│  │        │      │第235 、│          │        │        │原總價為3,546,│
│  │        │      │236 頁）│          │        │        │000元         │
├─┼────┼───┼────┼─────┼────┼────┼───────┤
│6 │丁○○  │臺北縣│30.06 │30.24坪 │26.10坪 │30.24坪 │30.06－（30.  │
│  │        │八里鄉│坪（本院│【（88.53 │        │        │24－4.11）×63│
│  │        │頂寮三│卷一第  │＋8.64＋  │        │        │501=249559（小│
│  │        │街10號│240 頁）│2.81）×0.│        │        │數點以下四捨五│
│  │        │14 樓 │據稱  │3025】    │        │        │入）          │
│  │        │之1   │37.64 坪│4.11坪（│        │        │              │
│  │        │      │（本院卷│計算式詳如│        │        │              │
│  │        │      │一第240 │本院卷一第│        │        │              │
│  │        │      │頁）    │241 頁）  │        │        │              │
│  │        │      │        │          │        │        │              │
├─┼────┼───┼────┼─────┼────┼────┼───────┤
│7 │申○○  │臺北縣│33.27 │33.88坪 │28.86坪 │33.88坪 │（33.27 －（  │
│  │        │八里鄉│坪（本院│【（95.83 │        │        │33.88 －3.80）│
│  │        │頂寮三│卷一第  │＋12.82 ＋│        │        │）×（0000000 │
│  │        │街2 號│242 頁）│3.36） × │        │        │÷53.03 ）=237│
│  │        │12 樓 │41.41 │0.3025 】 │        │        │751 （小數點以│
│  │        │之2   │坪，含車│3.80坪（│        │        │下四捨五入）  │
│  │        │      │位為53. │計算式詳如│        │        │              │
│  │        │      │03 坪（ │本院卷一第│        │        │              │
│  │        │      │本院卷一│243 頁）  │        │        │              │
│  │        │      │第244   │          │        │        │              │
│  │        │      │頁）    │          │        │        │              │
├─┼────┼───┼────┼─────┼────┼────┼───────┤
│8 │子○○  │臺北縣│27.85 │27.82坪 │24.18坪 │27.82坪 │（27.85 －（  │
│  │        │八里鄉│坪（本院│【（81.29 │        │        │27.82 －3.72）│
│  │        │頂寮三│卷一第  │＋9.90 ＋ │        │        │）×（0000000 │
│  │        │街10號│250 頁）│0.79）×0.│        │        │÷34.85 ）    │
│  │        │10 樓 │34.85 │3025】    │        │        │=238129 （小數│
│  │        │之2   │坪（本院│3.72坪  │        │        │點以下四捨五入│
│  │        │      │卷一第  │（計算式詳│        │        │）            │
│  │        │      │252 頁）│如本院卷一│        │        │              │
│  │        │      │        │第251 頁）│        │        │              │
├─┼────┼───┼────┼─────┼────┼────┼───────┤
│9 │辰○○  │臺北縣│16.30 │16.39坪 │14.15坪 │16.39坪 │（16.30－（   │
│  │        │八里鄉│坪（本院│【（46.49 │        │        │16.39 －1.53）│
│  │        │頂寮五│卷一第  │＋5.87 ＋ │        │        │）×（0000000 │
│  │        │街7 號│257 頁）│1.82） × │        │        │÷20.17 ）=114│
│  │        │3樓 之│20.17 │0.3025】  │        │        │944 （小數點以│
│  │        │2     │坪（本院│1.53坪  │        │        │下四捨五入）  │
│  │        │      │卷一第  │（計算式詳│        │        │              │
│  │        │      │259 頁）│如本院卷一│        │        │              │
│  │        │      │        │第258 頁）│        │        │              │
├─┼────┼───┼────┼─────┼────┼────┼───────┤
│10│午○○  │臺北縣│18.30 │18.21坪 │15.89坪 │18.21坪 │（18.30－（   │
│  │        │八里鄉│坪（原廣│【（53.43 │        │        │18.21 －2.80）│
│  │        │頂寮三│告使用面│＋5.36 ＋ │        │        │）×（0000000 │
│  │        │街10號│積載為  │1.42 ）× │        │        │÷22.88 ）=226│
│  │        │4樓   │34.65坪 │0.3025】  │        │        │096 （小數點以│
│  │        │      │，因分隔│2.80坪  │        │        │下四捨五入）  │
│  │        │      │成兩間，│（計算式詳│        │        │              │
│  │        │      │其中原告│如本院卷第│        │        │              │
│  │        │      │使用部分│266頁）   │        │        │              │
│  │        │      │，依成果│          │        │        │              │
│  │        │      │圖所載，│          │        │        │              │
│  │        │      │應縮減為│          │        │        │              │
│  │        │      │18 .30坪│          │        │        │              │
│  │        │      │，本院卷│          │        │        │              │
│  │        │      │一第265 │          │        │        │              │
│  │        │      │頁）    │          │        │        │              │
│  │        │      │22.88 │          │        │        │              │
│  │        │      │坪（本院│          │        │        │              │
│  │        │      │卷一第26│          │        │        │              │
│  │        │      │7 頁）  │          │        │        │              │
├─┼────┼───┼────┼─────┼────┼────┼───────┤
│11│戌○○  │臺北縣│16.38 │16.45坪 │14.20坪 │16.45坪 │（16.38－（   │
│  │        │八里鄉│坪（原廣│【（46.97 │        │        │16.45 －2.68）│
│  │        │頂寮五│告使用面│＋7.40）×│        │        │）×（0000000 │
│  │        │街13號│積載為  │0.3025】  │        │        │÷20.48 ）=209│
│  │        │11樓之│34.65坪 │2.68坪  │        │        │004（小數點以 │
│  │        │1     │，因分隔│（計算式詳│        │        │下四捨五入）  │
│  │        │      │成兩間，│如本院卷一│        │        │              │
│  │        │      │其中原告│第273 頁）│        │        │              │
│  │        │      │使用部分│          │        │        │              │
│  │        │      │，依成果│          │        │        │              │
│  │        │      │圖所載，│          │        │        │              │
│  │        │      │應縮減為│          │        │        │              │
│  │        │      │16 .38坪│          │        │        │              │
│  │        │      │，本院卷│          │        │        │              │
│  │        │      │一第273 │          │        │        │              │
│  │        │      │ 頁）   │          │        │        │              │
│  │        │      │20.48 │          │        │        │              │
│  │        │      │坪（本院│          │        │        │              │
│  │        │      │卷一第  │          │        │        │              │
│  │        │      │274 頁）│          │        │        │              │
├─┼────┼───┼────┼─────┼────┼────┼───────┤
│12│酉○○  │臺北縣│17.40 │17.49坪 │15.11坪 │17.49坪 │17.40－（17.49│
│  │        │八里鄉│坪（原廣│【（51.33 │        │        │－2.38）×6350│
│  │        │頂寮五│告使用面│＋5.07 ＋ │        │        │1 = 145417（小│
│  │        │街13號│積載為  │1.42） × │        │        │數點以下四捨五│
│  │        │10 樓 │30.06坪 │0.3025】  │        │        │入）          │
│  │        │之4   │，因分隔│2.38坪  │        │        │              │
│  │        │      │成兩間，│（計算式詳│        │        │              │
│  │        │      │其中原告│如本院卷一│        │        │              │
│  │        │      │使用部分│第281 頁）│        │        │              │
│  │        │      │，依成果│          │        │        │              │
│  │        │      │圖所載，│          │        │        │              │
│  │        │      │應縮減為│          │        │        │              │
│  │        │      │17 .40坪│          │        │        │              │
│  │        │      │，本院卷│          │        │        │              │
│  │        │      │一第280 │          │        │        │              │
│  │        │      │頁）    │          │        │        │              │
│  │        │      │據稱21│          │        │        │              │
│  │        │      │.79坪（ │          │        │        │              │
│  │        │      │本院卷一│          │        │        │              │
│  │        │      │第280 頁│          │        │        │              │
│  │        │      │）      │          │        │        │              │
├─┼────┼───┼────┼─────┼────┼────┼───────┤
│13│天○○  │臺北縣│33.27 │33.88坪 │28.86坪 │33.88坪 │33.27－（33.88│
│  │（由余富│八里鄉│坪（本院│【（95.83 │        │        │－3.80）×6350│
│  │松將損害│頂寮三│卷一第  │＋12.82 ＋│        │        │1 = 202568（小│
│  │賠償債權│街2 號│282 頁）│3.36）×0.│        │        │數點以下四捨五│
│  │讓與謝子│14 樓 │據稱41│3025】    │        │        │入）          │
│  │彥，本院│之2   │.41 坪（│3.80坪  │        │        │              │
│  │卷第284 │      │本院卷一│（計算式詳│        │        │              │
│  │頁）    │      │第282 頁│如本院卷第│        │        │              │
│  │        │      │）      │283 頁）  │        │        │              │
├─┼────┼───┼────┼─────┼────┼────┼───────┤
│14│天○○  │臺北縣│33.96 │35.31坪 │28.86坪 │35.31坪 │（33.96－（   │
│  │        │八里鄉│坪（本院│【（100.61│        │        │35.31 －5.22  │
│  │        │頂寮三│卷一第  │＋12.82 ＋│        │        │））×（409000│
│  │        │街2 號│285 頁）│3.29）×0.│        │        │0 ÷53.72 ）  │
│  │        │15 樓 │42.10 │3025】    │        │        │=294646 （小數│
│  │        │之2   │坪，含車│5.22坪  │        │        │點以下四捨五入│
│  │        │      │位為53. │（計算式詳│        │        │）            │
│  │        │      │72 坪（ │如本院卷一│        │        │              │
│  │        │      │本院卷一│第286 頁）│        │        │              │
│  │        │      │第287 頁│          │        │        │              │
│  │        │      │）      │          │        │        │              │
├─┼────┼───┼────┼─────┼────┼────┼───────┤
│15│辛○○○│臺北縣│27.85 │27.80坪 │24.18坪 │27.80坪 │（27.85－（   │
│  │        │八里鄉│坪（本院│【（81.20 │        │        │27.80 －3.69）│
│  │        │頂寮五│卷一第  │＋9.90 ＋ │        │        │）×（0000000 │
│  │        │街13號│293 頁）│0.79） × │        │        │÷46.47 ）=256│
│  │        │10 樓 │34.85 │0.3025】  │        │        │695 （小數點以│
│  │        │之2   │坪，含車│3.69坪  │        │        │下四捨五入）  │
│  │        │      │位為46.4│（計算式詳│        │        │              │
│  │        │      │7 坪（本│如本院卷一│        │        │              │
│  │        │      │院卷一第│第294 頁）│        │        │              │
│  │        │      │295頁） │          │        │        │              │
├─┼────┼───┼────┼─────┼────┼────┼───────┤
│16│亥○○  │臺北縣│12.67 │12.72坪 │10.98坪 │12.72坪 │（12.67－（   │
│  │        │八里鄉│坪（原廣│【（37.09 │        │        │12.72 －1.70）│
│  │        │頂寮五│告使用面│＋3.57 ＋ │        │        │）×（0000000 │
│  │        │街13號│積載為  │1.39） × │        │        │÷15.87 ）=129│
│  │        │14 樓 │30.06坪 │0.3025】  │        │        │962 （小數點以│
│  │        │之3   │，因分隔│1.70坪  │        │        │下四捨五入）  │
│  │        │      │成兩間，│（計算式詳│        │        │              │
│  │        │      │其中原告│如本院卷一│        │        │              │
│  │        │      │使用部分│第302 頁）│        │        │              │
│  │        │      │，依成果│          │        │        │              │
│  │        │      │圖所載，│          │        │        │              │
│  │        │      │應縮減為│          │        │        │              │
│  │        │      │12 .67坪│          │        │        │              │
│  │        │      │，本院卷│          │        │        │              │
│  │        │      │一第301 │          │        │        │              │
│  │        │      │頁）    │          │        │        │              │
│  │        │      │15.87 │          │        │        │              │
│  │        │      │坪（本院│          │        │        │              │
│  │        │      │卷一第  │          │        │        │              │
│  │        │      │303頁） │          │        │        │              │
├─┼────┼───┼────┼─────┼────┼────┼───────┤
│17│寅○○  │臺北縣│29.87 │30.35坪 │25.88坪 │30.35坪 │（29.87－（   │
│  │        │八里鄉│坪（本院│【（88.88 │        │        │30.35 －4.22）│
│  │        │頂寮三│卷一第30│＋8.64 ＋ │        │        │）×（0000000 │
│  │        │街2 號│8 頁）  │2.81） × │        │        │÷49.07 ）=278│
│  │        │13 樓 │37.45 │0.3025】  │        │        │955 （小數點以│
│  │        │      │坪，含車│4.22坪  │        │        │下四捨五入）  │
│  │        │      │位為49. │（計算式詳│        │        │              │
│  │        │      │07 坪（ │如本院卷一│        │        │              │
│  │        │      │本院卷一│第309 頁）│        │        │              │
│  │        │      │第310頁 │          │        │        │              │
│  │        │      │）      │          │        │        │              │
├─┼────┼───┼────┼─────┼────┼────┼───────┤
│18│卯○○  │臺北縣│34.43 │34.42坪 │29.84坪 │34.42坪 │（34.43－（   │
│  │        │八里鄉│坪（本院│【（99.63 │        │        │34.42 －4.36）│
│  │        │頂寮三│卷一第31│＋12.75 ＋│        │        │）×（0000000 │
│  │        │街2 號│5 頁）  │1.42）×0.│        │        │÷54.7）=31636│
│  │        │8樓 之│43.08 │3025】    │        │        │6 （小數點以下│
│  │        │1     │坪，含車│4.36坪  │        │        │四捨五入）    │
│  │        │      │位為54.7│（計算式詳│        │        │              │
│  │        │      │坪（本院│如本院卷一│        │        │              │
│  │        │      │卷一第  │第316 頁）│        │        │              │
│  │        │      │317 頁）│          │        │        │              │
├─┼────┼───┼────┼─────┼────┼────┼───────┤
│19│甲○○  │臺北縣│33.27 │33.75坪 │28.86坪 │33.75坪 │（33.27－（   │
│  │（受讓蔡│八里鄉│坪（本院│【（95.40 │        │        │33.75 －3.67）│
│  │政璋向被│頂寮五│卷一第  │＋12.82 ＋│        │        │）×（0000000 │
│  │告公司所│街7 號│322 頁）│3.36）×0.│        │        │÷53.03 ）=241│
│  │預訂購買│11 樓 │41.41 │3025】    │        │        │821 （小數點以│
│  │的權利向│之1   │坪，含車│3.67坪  │        │        │下四捨五入）  │
│  │被告公司│      │位為53. │（計算式詳│        │        │              │
│  │購買其住│      │03 坪（ │如本院卷一│        │        │              │
│  │戶，有合│      │本院卷一│第323 頁）│        │        │              │
│  │約轉讓同│      │第325 頁│          │        │        │              │
│  │意書可稽│      │）      │          │        │        │              │
│  │，本院卷│      │        │          │        │        │              │
│  │第324 頁│      │        │          │        │        │              │
│  │）      │      │        │          │        │        │              │
├─┼────┼───┼────┼─────┼────┼────┼───────┤
│20│戊○○  │臺北縣│16.38 │16.39坪 │14.20坪 │16.39坪 │16.38 －（16. │
│  │        │八里鄉│坪（原廣│【（46.79 │        │        │39－2.62）×  │
│  │        │頂寮三│告使用面│＋7.40）×│        │        │63501=165738（│
│  │        │街10號│積載為  │0.3025】  │        │        │小數點以下四捨│
│  │        │4樓 之│34.65坪 │2.62坪（│        │        │五入）        │
│  │        │3     │，因分隔│計算式詳如│        │        │              │
│  │        │      │成兩間，│本院卷一第│        │        │              │
│  │        │      │其中原告│333頁）   │        │        │              │
│  │        │      │使用部分│          │        │        │              │
│  │        │      │，依成果│          │        │        │              │
│  │        │      │圖所載，│          │        │        │              │
│  │        │      │應縮減為│          │        │        │              │
│  │        │      │16 .38坪│          │        │        │              │
│  │        │      │，本院卷│          │        │        │              │
│  │        │      │一第332 │          │        │        │              │
│  │        │      │頁）    │          │        │        │              │
│  │        │      │據稱  │          │        │        │              │
│  │        │      │20 .48  │          │        │        │              │
│  │        │      │坪（本院│          │        │        │              │
│  │        │      │卷一第  │          │        │        │              │
│  │        │      │332 頁）│          │        │        │              │
├─┼────┼───┼────┼─────┼────┼────┼───────┤
│21│乙○○  │臺北縣│27.85 │27.82坪 │24.18坪 │27.82坪 │（27.85 －（  │
│  │        │八里鄉│坪（本院│【（81.29 │        │        │27.82 －3.72）│
│  │        │頂寮三│卷一第  │＋9.90 ＋ │        │        │）×（0000000 │
│  │        │街10號│334 頁）│0.79） × │        │        │÷34.85 ）=239│
│  │        │9樓 之│34.85 │0.3025】  │        │        │093 （小數點以│
│  │        │2     │坪（本院│3.72坪  │        │        │下四捨五入）  │
│  │        │      │卷一第  │（計算式詳│        │        │              │
│  │        │      │336 頁）│如本院卷一│        │        │              │
│  │        │      │        │第335 頁）│        │        │              │
├─┼────┼───┼────┼─────┼────┼────┼───────┤
│22│丑○○  │臺北縣│12.67 │12.72坪 │10.98坪 │12.72坪 │12.67－（12.  │
│  │        │八里鄉│坪（原廣│【（37.09 │        │        │72－1.70）×  │
│  │        │頂寮五│告使用面│＋3.57 ＋ │        │        │63501 =104777 │
│  │        │街13號│積載為  │1.39） × │        │        │（小數點以下四│
│  │        │9樓 之│30.06坪 │0.3025】  │        │        │捨五入）      │
│  │        │3     │，因分隔│1.70坪  │        │        │              │
│  │        │      │成兩間，│（計算式詳│        │        │              │
│  │        │      │其中原告│如本院卷一│        │        │              │
│  │        │      │使用部分│第343 頁）│        │        │              │
│  │        │      │，依成果│          │        │        │              │
│  │        │      │圖所載，│          │        │        │              │
│  │        │      │應縮減為│          │        │        │              │
│  │        │      │12 .67坪│          │        │        │              │
│  │        │      │，本院卷│          │        │        │              │
│  │        │      │一第342 │          │        │        │              │
│  │        │      │頁）    │          │        │        │              │
│  │        │      │據稱  │          │        │        │              │
│  │        │      │15.86坪 │          │        │        │              │
│  │        │      │（本院卷│          │        │        │              │
│  │        │      │一第342 │          │        │        │              │
│  │        │      │頁）    │          │        │        │              │
├─┼────┼───┼────┼─────┼────┼────┼───────┤
│23│庚○○  │臺北縣│33.27 │33.29坪 │28.86坪 │33.29坪 │33.27－（33.  │
│  │        │八里鄉│坪（本院│【（93.86 │        │        │29－3.20）×  │
│  │        │頂寮三│卷一第  │＋12.82＋ │        │        │63501 =201933 │
│  │        │街2 號│344 頁）│3.36）×0.│        │        │（小數點以下四│
│  │        │6樓 之│據稱41│3025】    │        │        │捨五入）      │
│  │        │2     │.41 坪（│3.20坪（│        │        │              │
│  │        │      │本院卷一│計算式詳如│        │        │              │
│  │        │      │第344 頁│本院卷一第│        │        │              │
│  │        │      │）      │345頁）   │        │        │              │
├─┼────┼───┼────┼─────┼────┼────┼───────┤
│24│丙○○  │臺北縣│34.93 │34.94坪 │29.84坪 │34.94坪 │（34.93－（   │
│  │        │八里鄉│坪（本院│【（101.32│        │        │34.94 －4.87）│
│  │        │頂寮三│卷一第  │＋12.75 ＋│        │        │）×63501=3086│
│  │        │街2 號│346 頁）│1.42）×0.│        │        │15（小數點以下│
│  │        │3樓 之│據稱  │3025】    │        │        │四捨五入）    │
│  │        │1     │43.58 坪│4.87坪（│        │        │              │
│  │        │      │（本院卷│計算式詳如│        │        │              │
│  │        │      │一第346 │本院卷一第│        │        │              │
│  │        │      │頁）    │347 頁）  │        │        │              │
├─┼────┼───┼────┼─────┼────┼────┼───────┤
│25│癸○○  │臺北縣│34.43 │34.42 坪│29.84坪 │34.42坪 │34.43 －（34. │
│  │        │八里鄉│坪（本院│【（99.63 │        │        │42 －4.36）× │
│  │        │頂寮三│卷一第  │＋12.75 ＋│        │        │63501=277499  │
│  │        │街2 號│348 頁）│1.42）×0.│        │        │（小數點以下四│
│  │        │14 樓 │據稱  │3025】    │        │        │捨五入）      │
│  │        │之1   │43.08 坪│4.36坪（│        │        │              │
│  │        │      │（本院卷│計算式詳如│        │        │              │
│  │        │      │一第348 │本院卷一第│        │        │              │
│  │        │      │頁）    │349 頁）  │        │        │              │
│  │        │      │        │          │        │        │              │
└─┴────┴───┴────┴─────┴────┴────┴───────┘

司法院資訊處製作；財團法人民間司法改革基金會備份。
